【裁判字號】    97,易,31
【裁判日期】    970716
【裁判案由】    違反家庭暴力防治法
【裁判全文】
臺灣澎湖地方法院刑事判決                97年度易字第31號
公  訴  人  臺灣澎湖地方法院檢察署檢察官
被      告  乙○○
上列被告因違反家庭暴力防治法案件，經檢察官提起公訴（97年
度偵字第392號），本院判決如下：
    主    文
乙○○違反法院依家庭暴力防治法第十四條第一項禁止實施直接
或間接騷擾被害人之保護令，累犯，處拘役參拾日，如易科罰金
以新臺幣壹仟元折算壹日。
    事    實
一、乙○○係甲○之子，兩人間具有家庭暴力防治法第3條第3款
    所定之家庭成員關係。又乙○○前因違反家庭暴力防治法，
    經本院以94年度易字第30號刑事判決判處其應執行有期徒刑
    1年4月確定，甫於96年2月10日縮短刑期執行完畢。
二、又乙○○前因酒後辱罵甲○，經本院於民國97年3月6日以97
    年家護字第3號裁定核發民事通常保護令，其內容為令乙○
    ○不得對甲○實施身體或精神上不法侵害之行為、不得直接
    或間接對甲○為騷擾，該保護令自核發時生效，有效期間為
    1年，乙○○並於97年3月11日（起訴書誤載為97年3月29 日
    ）予以收受，且知悉保護令之內容。乙○○於97年4月26 日
    下午收受本院97年易字第16號刑事判決，心情不佳，嗣於同
    日17時30分許，遇見適在澎湖縣馬公市風櫃里15之3號陳順
    強住處聊天之甲○，竟心生不滿，基於違反民事通常保護令
    之犯意，在上開處所以台語「幹你娘，死沒人哭」等語辱罵
    甲○，以此方式對甲○實施騷擾之行為，而違反前開保護令
    裁定。
三、案經甲○訴由澎湖縣政府警察局馬公分局報請臺灣澎湖地方
    法院檢察署檢察官偵查起訴。
    理    由
一、按被告以外之人於審判外之陳述雖不符刑事訴訟法第159 條
    之1至之4等條文之規定，而經當事人於審判程序同意作為證
    據，法院審酌該言詞陳述或書面陳述作成時之情況，認為適
    當者，亦得為證據；當事人、代理人或辯護人於法院調查證
    據時，知有刑事訴訟法第159條第1項不得為證據之情形，而
    未於言詞辯論終結前聲明異議者，視為有前項之同意，刑事
    訴訟法第159條之5亦定有明文。本件證人甲○、陳順強於警
    詢、偵查中之陳述，其性質雖屬傳聞證據，惟並無符合刑事
    訴訟法第159條之1至之4等前四條之情形，但其所為之上開
    筆錄，本院審理時予以提示並告以要旨，且各經檢察官及被
    告表示意見，當事人已知上述筆錄屬傳聞證據，且均未於言
    詞辯論終結前對該等筆錄內容異議，依上開規定，證人上開
    證言，已擬制同意有證據能力。
二、訊據被告乙○○固不否認於上開時地與告訴人甲○交談，惟
    矢口否認違反保護令之犯行，辯稱：伊只是要叫告訴人回家
    吃飯，並未辱罵告訴人云云。經查：
  (一)被告與告訴人甲○為父子關係，又告訴人前因遭被告辱罵，
    經本院於97年3月6日核發97年度家護字第3號民事通常保護
    令，令被告不得對告訴人實施身體或精神上不法侵害之行為
    、不得直接或間接對告訴人騷擾，有效期間1年，並經被告
    於97年3月11日收受等情，業據本院調閱97年家護字第3號民
    事保護令卷宗查明無訛。上開事實，堪以認定。
  (二)被告雖否認以台語「幹你娘，死沒人哭」等語辱罵告訴人，
    但前揭犯罪事實，業據告訴人甲○指述明確，核與證人陳順
    強證述情節相符。又本院斟酌本件係被告主動前往陳順強住
    處尋找告訴人甲○，且被告於本院審理時承認有對甲○大小
    聲，又證人陳順強與被告並無怨隙，並無設詞誣指被告犯罪
    之必要，認以告訴人甲○及證人陳順強所述較為可採。被告
    所辯，則為事後卸責之詞，不足採信。本案事證明確，被告
    上開犯行堪以認定。
三、按家庭暴力防治法所稱「騷擾」，指任何打擾、警告、嘲弄
    或辱罵他人之言語、動作或製造使人心生畏怖情境之行為，
    該法第2條第3款定有明文。被告乙○○上開言詞辱罵甲○當
    屬騷擾行為，要無疑義。核被告所為，係犯同法第61條第2
    款之違反保護令罪。又被告有事實欄所列犯罪科刑及執行紀
    錄，有臺灣高等法院被告前案紀錄表可稽，其受有期徒刑之
    執行完畢，5年以內故意再犯本件有期徒刑以上之罪，為累
    犯，應依刑法第47條第1項規定加重其刑。爰審酌被告因接
    獲本院97年易字第16號家暴傷害案件判決，一時心情不佳，
    無視前開民事通常保護令之內容，對告訴人為上開犯行，及
    其犯罪手段尚稱節制，但造成告訴人心中畏懼，又被告犯後
    否認犯行等一切情狀，量處如主文所示之刑，並諭知易科罰
    金之折算標準。
據上論斷，應依刑事訴訟法第299條第1項前段，家庭暴力防治法
第61條第2款，刑法第11條前段、第47條第1項、第41條第1項前
段，判決如主文。
本案經檢察官丙○○到庭執行職務。
中    華    民    國    97    年    7    月    16    日
                        刑事庭  法  官  李宛玲
以上正本證明與原本無異。
如不服本判決，應於判決送達之翌日起10日內提出上訴狀於本院
（須附繕本）。
中    華    民    國    97    年    7    月    16    日
                                書記官  莊茹茵
論罪條文：
家庭暴力防治法第61條
違反法院依第14條第1項、第16條第3項所為之下列裁定者，為本
法所稱違反保護令罪，處3年以下有期徒刑、拘役或科或併科新
臺幣10萬元以下罰金：
一、禁止實施家庭暴力。
二、禁止騷擾、接觸、跟蹤、通話、通信或其他非必要之聯絡行
    為。
三、遷出住居所。
四、遠離住居所、工作場所、學校或其他特定場所。
五、完成加害人處遇計畫。


司法院資訊處製作；財團法人民間司法改革基金會備份。
